# 【出让方对附有上市成功的回购条款的股权转让的处理】

提问人：wx_5ecc96af0121 时间：2022-05-22 11:46:04
版主好，现有A公司将持有B公司100%的股权转让给C公司，转让价格为 1 亿，股权的成本为0.5亿，附回购协议，若B公司 3 年内未上市成功，则A公司以 1 亿元的价格回购C公司持有的股份；
想请教，就股权出让方A公司而言，是否视为一项股权转让及签出一项期权，因此需将 1 亿的对价在股权转让与签出期权中进行分摊？此种情况下，由于是否IPO存在较大不确定性，是否可认为股权转让的收益需在 3 年后才进行确认？谢谢！

回答人：chenyiwei
这里要注意区分：如果B公司 3 年内未上市成功，则届时A 公司是“有权”还是“有义务”回购回购C公司持有的股份？
如果是“有权”而不是“有义务”回购，则相当于在处置股权同时取得一项期权（金融资产）；如果是“有义务”回购，则如主帖所述“视为一项股权转让及签出一项期权，因此需将 1 亿的对价在股权转让与签出期权中进行分摊”。
虽然此时IPO能否成功存在重大不确定性，但A已丧失对B的控制权，应确认处置损益，不能将损益递延到 3 年后才确认。

提问人：wx_5ecc96af0121 时间：2022-05-23 12:13:36
版主好，感谢您的回复！
若未成功上市，A公司有义务回购而非有权回购，还有几个问题想请教：
1.若将 1 亿的对价在股权转让与签出期权中分摊，该如何分摊呢？
2.后续再在每个资产负债表日评估期权的公允价值并确认公允价值变动损益？这里面IPO成功的概率存在高度不确定性，是否有可行的评估后续每个期间期末的公允价值的方式？
3.在 3 年后若未成功上市，则期权公允价值为 1 亿的负债，那么此时回购再重新按照企业合并相关规定进行处理？

回答人：chenyiwei
1 、初始确认时先确定期权公允价值，剩余部分为股权投资（金融资产）公允价值。 2 、估值问题建议咨询该领域内专业人士。 3 、是。